臺灣臺北地方法院刑事判決　　　　　　　100年度易字第791號
公　訴　人　臺灣臺北地方法院檢察署檢察官
被　　　告　鄭瑞隆
上列被告因竊盜案件，經檢察官追加起訴（一００年度偵字第二
０三四號），本院判決如下：
    主  文
本件公訴不受理。
    理  由
一、追加起訴意旨如追加起訴書所載（如附件）。
二、按於第一審辯論終結前，得就與本案相牽連之犯罪或本罪之
    誣告罪，追加起訴，刑事訴訟法第二百六十五條第一項定有
    明文。又按起訴之程序違背規定者，應諭知不受理判決，且
    得不經言詞辯論為之，同法第三百零三條第一款、第三百零
    七條亦有明定。末按刑事訴訟法第二百六十五條之追加起訴
    ，限於在第一審辯論終結以前始得為之，違反此項規定而追
    加起訴者，顯屬不合，應為不受理之判決（最高法院二十六
    年渝上字第一０五七號判例意旨、臺灣高等法院暨所屬法院
    九十九年法律座談會第三十五號提案研討結果參照）。
三、經查，檢察官以被告鄭瑞隆涉犯如附件追加起訴書所載之犯
    罪事實，與其前業經起訴之一００年度偵字第六四四號竊盜
    ，由本院審理之一００年度易字第四七０號案件，具有刑事
    訴訟法第七條第一款之「一人犯數罪」之相牽連案件關係，
    而依刑事訴訟法第二百六十五條第一項之規定追加起訴，然
    本院受理之一００年度易字第四七０號案件業於民國一００
    年三月二十一日宣判，而本件追加起訴係於一００年三月二
    十三日方繫屬於本院，此有臺灣高等法院全國前案簡列表一
    紙、臺灣臺北地方法院檢察署一００年三月十四日北檢治收
    一００偵二０三四字第一六七九一號函暨本院於同日收文章
    戳一枚在卷可稽。是本件檢察官追加起訴案件繫屬於本院時
    ，本院一００年度易字第四七０號案件業已宣判，揆諸前揭
    說明，追加起訴之程序於法即有未合，爰不經言詞辯論，逕
    為諭知不受理之判決。
據上論斷，應依刑事訴訟法第三百零三條第一款、第三百零七條
，判決如主文。
中    華    民    國    100    年    6    月    30    日
                  刑事第九庭    法  官  鄭富城
以上正本證明與原本無異。
如不服本判決應於送達後10日內向本院提出上訴狀。
                                書記官  顏淑華
中    華    民    國    100    年    6    月    30    日
附件：
臺灣臺北地方法院檢察署檢察官追加起訴書
                                     100年度偵字第2034號
    被      告  鄭瑞隆  男  48歲（民國○○年○月○○日生）
                        住臺北市中正區○○○路116巷5號6
                          樓之1
                        國民身分證統一編號：Ｚ000000000號
上列被告因竊盜案件，業經偵查終結，認有一人犯數罪之相牽連
關係應追加起訴，茲將犯罪事實及證據並所犯法條分敘如下：
        犯罪事實
一、鄭瑞隆前於民國92年間因竊盜案件，經臺灣士林地方法院以
    92年度士簡字第511號判決判處拘役59日確定，於92年8月26
    日易科罰金執行完畢；復於97年5 月17日犯竊盜罪，經臺灣
    臺北地方法院以97年度簡字第2384號判決判處拘役20日確定
    ，於97年9月5日易科罰金執行完畢；又於97年6月4日犯竊盜
    罪，經該院以97年度簡字第3679號判決判處拘役59日確定，
    於98年1月7日易科罰金執行完畢；復於98年間因竊盜案件，
    經該院以98年度簡字第402號判處有期徒刑3月確定，嗣於民
    國98年5 月22日易科罰金執行完畢；再因竊盜案件，經臺灣
    板橋地方法院判處拘役55日確定，甫於99年12月21日易科罰
    金執行完畢。詎其仍不知悔改，復意圖為自已不法所有，分
    別為下列行為：
（一）於100年1月5日8時51分許，在臺北市中正區○○○街3 號
      （統一超商寧波門市）內，趁店內員工謝培芬未及注意之
      際，竊取店內書報架上待售之報紙3 份（自由時報、旺報
      、經濟日報各1份）及壹週刊1本（價值共新臺幣【下同】
      110 元），得手後將報紙及雜誌夾藏於其隨身攜帶之袋子
      後，旋即離開該店；
（二）於100 年1月5日9時2分許，在臺北市中正區○○○街86號
      （統一超商鑫重寧門市）內，趁店內員工高國棟未及注意
      之際，竊取店內光碟專區架上之「梅豔芳演唱會」VCD 光
      碟2片、「複製殺人魔」DVD光碟1片（價值共597元），得
      手後正欲離去之際，為張國政目睹發覺，並報警查獲。
二、案經臺北市政府警察局中正第二分局報告偵辦。
        證據並所犯法條
一、證據清單及待證事實
┌──┬───────────────┬──────────────────┐
│編號│        證  據  名  稱        │           待  證  事  實           │
├──┼───────────────┼──────────────────┤
│ 一 │被告鄭瑞隆坦承之供述          │坦承上開犯罪事實                    │
├──┼───────────────┼──────────────────┤
│ 二 │證人謝培芬、高國棟、張國政之證│上開犯罪事實                        │
│    │述                            │                                    │
├──┼───────────────┼──────────────────┤
│ 三 │自願受搜索同意書、搜索扣押筆錄│自被告處扣得如犯罪事實欄所述物品之事│
│    │、扣押物品目錄表、贓物認領保管│實                                  │
│    │單、切結書                    │                                    │
├──┼───────────────┼──────────────────┤
│ 四 │贓物照片6張                   │上開犯罪事實                        │
└──┴───────────────┴──────────────────┘
二、核被告所為，係犯刑法第320條第1項之竊盜罪嫌。被告有如
    犯罪事實欄所述之前案紀錄，有其刑案資料查註紀錄表在卷
    可稽，其於徒刑執行完畢後5 年內，故意再犯本件之罪，為
    累犯，請依刑法第47條第1項之規定，加重其刑至2分之1。
    末請審酌被告自92年以來已有7 次竊盜紀錄，顯見得易科罰
    金之刑度已無法收矯正之效，又被告前次次竊盜竟於其前案
    繳納罰金當日所為，足見被告無視法律規範，任意侵害他人
    財產權之惡劣心態，再其前次竊盜遭逮捕移送後，復再次犯
    本件竊盜犯行，亦在在彰顯被告前開惡劣行徑，是被告非以
    重刑無法收懲儆之效等情，建請量處被告有期徒刑7月。
三、被告前案現由臺灣臺北地方法院以100年度易字第470號審理
    中，本件與該案有一人犯數罪之相牽連關係。
四、依刑事訴訟法第265條第1項追加起訴。
    此    致
臺灣臺北地方法院
中    華    民    國  100     年     2    月    24    日
                              檢  察  官  張  友  寧
本件正本證明與原本無異
中    華    民    國   100    年    3     月    14    日
                              書  記  官  穆  尚  煒
附錄本案所犯法條全文
中華民國刑法第320條
（普通竊盜罪、竊佔罪）
意圖為自己或第三人不法之所有，而竊取他人之動產者，為竊盜
罪，處5年以下有期徒刑、拘役或5百元以下罰金。
意圖為自己或第三人不法之利益，而竊佔他人之不動產者，依前
項之規定處斷。
前二項之未遂犯罰之。